# 关于母分公司增值税问题

提问人：hmx20 时间：2021-02-26 08:05:03
陈版您好，关于母分公司增值税问题向您请教。
情况如下：①母公司对分公司采购成品，该部分未开票期后将产生进项税 900 万元，该部分采购的成品已对外销售（未开票），账面暂估收入并确认销项税额 1200 万元。②分公司采购母公司原料未开票部分期后将产生进项 1000 万元，销项成品至母公司（未开票）暂估收入并确认销项 900 万元。
问题 1 ：请问期后开票进项部分于母分公司合并层面确认其他流动资产共 1900 万元，应交增值税销项税额（未开票）母分公司合并层面一共为2100 万元，该部分是否可在母分公司合并层面上进行抵消？如不抵消，公司期后都进行了开票，实际产生的缴纳金额远比未进行抵消的应交增值税金额小。
问题 2 ：如账上存在待认证的进项税额，是否可与暂估收入对应的销项税额进行相抵，净额列示？还是待认证进项部分应直接重分类至其他流动资产？
问题 3 ：如待认证进项与暂估销项可以相抵净额列示，那么税金及附加是否按照相抵后净额再补充计提？

回答人：chenyiwei
由于这些纳税款项是分别结算的，因此不同纳税人的进项税额与销项税额不能抵销；另外，同一纳税人的已发生销项税额缴纳义务也不能与待认证进项税额、暂估进项税额抵销。
因此，未开票销售已发生纳税义务，但货到票未到的进项税额尚不能抵扣，因此这部分进项税额和销项税额不能抵销列报。
待认证的进项税额也不可与暂估收入对应的销项税额进行相抵，净额列示。